臺灣臺北地方法院刑事判決　　　　　　　94年度訴字第1126號
公　訴　人　臺灣臺北地方法院檢察署檢察官
被　　　告　甲○○
　　　　　　　　　　　號1樓
上列被告因違反毒品危害防制條例案件，經檢察官提起公訴（94
年度毒偵字第1587號），嗣於本院準備程序進行中，被告就被訴
事實為有罪之陳述，經本院合議庭認為適當後，裁定由受命法官
獨任進行簡式審判程序，判決如下：
    主  文
甲○○施用第一級毒品，累犯，處有期徒刑玖月，扣案第一級毒
品海洛因壹包（淨重零點零捌公克），沒收銷燬之，放置上開海
洛因之空包裝壹只（重零點壹玖公克），沒收；又施用第二級毒
品，累犯，處有期徒刑捌月。應執行有期徒刑壹年貳月，扣案第
一級毒品海洛因壹包（淨重零點零捌公克），沒收銷燬之，放置
上開海洛因之空包裝壹只（重零點壹玖公克），沒收。
    事  實
一、甲○○前於民國87年間，因施用第二級毒品案件，經本院以
    87年度毒聲字第528 號裁定送勒戒處所觀察、勒戒後，認有
    繼續施用毒品之傾向，經本院以88年度毒聲字第900 號裁定
    令入戒治所施以強制戒治，於88年8 月17日戒治期滿，經臺
    灣臺北地方法院檢察署檢察官於88年11月29日以88年度戒毒
    偵字第88號為不起訴處分確定。再於89年1 月間，因施用第
    二級毒品案件，經臺灣臺北地方法院檢察署檢察官以89年度
    毒偵字第1863號聲請以簡易判決處刑並強制戒治，於90年1
    月19日入所執行強制戒治，90年10月5 日停止處分之執行出
    所，於91年1 月12日戒治期滿，並經本院於89年11月10日以
    89年度簡字第957號判處有期徒刑六月確定，甫於91年3月15
    日易科罰金執行完畢。又於90年1 月12日，因施用第二級毒
    品案件，經本院以90年度易字第1309號判處有期徒刑八月確
    定（尚未執行）。
二、甲○○不思悛悔，復於94年6月5日，分別基於施用第一、二
    級毒品之犯意，在臺北市○○街119 巷房屋內，以將海洛因
    放入香菸內吸食之方式，施用第一級毒品海洛因一次，又以
    將甲基安非他命放入玻璃瓶內，用火燒烤使之產生煙霧後吸
    食之方式，施用第二級毒品甲基安非他命一次，嗣為警於94
    年6月6日12時，在臺北市信義區○○○路○ 段及虎林街口查
    獲，並在其所攜煙盒內起出第一級毒品海洛因一包（淨重0.
    08公克）。
三、案經臺北市政府警察局信義分局報告臺灣臺北地方法院檢察
    署檢察官偵查起訴。
    理  由
一、上開犯罪事實，業據被告甲○○於本院準備程序及審理時坦
    承不諱（見本院準備程序及審理筆錄），並有下列事證可稽
    ：
  (一)被告於94年6月6日12時為警查獲後，當天14時許經警採尿送
    驗，以氣相層析質譜儀法確認檢驗結果，呈甲基安非他命、
    鴉片類陽性反應，此有臺灣檢驗科技股份有限公司所出具之
    濫用藥物尿液檢體報告、臺北市政府警察局偵辦毒品案件尿
    液檢體委驗單、被告警詢筆錄各1 份附卷可稽（見94年度毒
    偵字第1587號卷第48、49、10頁）。
  (二)被告於94年6月6日為警查獲，當場自被告左側褲袋查扣白粉
    一包，經法務部調查局以化學呈色法、氣相層析質譜儀分析
    法鑑驗結果，檢出海洛因成分，淨重0.08公克，空包裝重0.
    19公克，此有局94年10月14日調科壹字第020007452 號鑑定
    通知書在卷可查（見本院卷），並有上開扣案海洛因1 包照
    片附卷可佐（見同上毒偵卷第25頁）。
  (三)被告前於87年間，因施用第二級毒品案件，經本院以87年度
    毒聲字第528 號裁定送勒戒處所觀察、勒戒後，認有繼續施
    用毒品之傾向，經本院以88年度毒聲字第900 號裁定令入戒
    治所施以強制戒治，於88年8 月17日戒治期滿，經臺灣臺北
    地方法院檢察署檢察官於88年11月29日以88年度戒毒偵字第
    88號為不起訴處分確定。再於89年1 月間，因施用第二級毒
    品案件，經臺灣臺北地方法院檢察署檢察官以89年度毒偵字
    第1863號聲請以簡易判決處刑並強制戒治，於90年1 月19日
    入所執行強制戒治，90年10月5 日停止處分之執行出所，於
    91年1 月12日戒治期滿，並經本院於89年11月10日以89年度
    簡字第957號判處有期徒刑六月確定，於91年3月15日易科罰
    金執行完畢。又於90年1 月12日，因施用第二級毒品案件，
    經本院以90年度易字第1309號判處有期徒刑八月確定（尚未
    執行）之情，此有上開不起訴處分書、本院判決及臺灣高等
    法院被告前案紀錄表附卷可憑。
  (四)綜上，足認被告任意性自白與事實相符，本件事證明確，被
    告五年內再犯本件施用第一、二級毒品犯行可以認定。
二、按海洛因、甲基安非他命分係第一級、第二級毒品，毒品危
    害防制條例第2條第2項第1款、第2款分別定有明文。查被告
    於前揭時地，非法施用第一級毒品海洛因，及施用第二級毒
    品甲基安非他命，核其所為，係犯毒品危害防制條例第10條
    第1項及第2項之施用第一級、第二級毒品罪，其因施用而持
    有第一級、第二級毒品之低度行為，應分別為施用第一級、
    第二級毒品之高度行為所吸收，不另論以持有第一級、第二
    級毒品罪。又被告於89年間有如事實欄所載之犯罪科刑情形
    ，並於91年3 月15日徒刑易科罰金執行完畢，此有臺灣高等
    法院被告前案紀錄表在卷可稽，其受有期徒刑之執行完畢，
    於五年內再犯本件有期徒刑以上之罪，為累犯，依刑法第47
    條之規定，加重其刑。被告所犯上開二罪，犯意各別，罪名
    不同行為互異，應分論併罰。爰審酌被告犯罪之動機、曾經
    觀察勒戒、強制戒治，仍再施用毒品，惟犯罪後坦承犯行、
    態度良好，且所犯施用毒品行為係戕害自己身心健康，尚未
    危及他人等一切情狀，就被告所犯施用第一級毒品部分，量
    處有期徒刑九月，被告所犯施用第二級毒品部分，量處有期
    徒刑八月，且定其應執行之刑。扣案之第一級毒品海洛因一
    包（淨重0.08公克），依毒品危害防制條例第18條第1 項前
    段規定沒收並銷燬之；空包裝一只（重0.19公克），係供放
    置前揭毒品所用之物，且屬被告所有，已據被告陳明在卷，
    應依刑法第38條第1項第2款之規定，併予宣告沒收。
據上論斷，應依刑事訴訟法第273條之1 第1項、第299條第1項前
段，毒品危害防制條例第10條第1項、第2項、第18條第1 項前段
，刑法第11條前段、第47條、第51條第5 款、第38條第1項第2款
，判決如主文。
本案經檢察官趙雪瑛到庭執行職務。
中　　華　　民　　國　　94　　年　　11　　月　　28　　日
　　　　　　　　　刑事第五庭法　官　賴秀蘭
以上正本證明與原本無異。
如不服本判決，應於判決送達後10日內，向本院提出上訴狀。
　　　　　　　　　　　　　　書記官　陳惠娟
中　　華　　民　　國　　94　　年　　12　　月　　5 　　日
附錄：本案論罪科刑法條全文
毒品危害防制條例第10條：
施用第一級毒品者，處 6 月以上 5 年以下有期徒刑。
施用第二級毒品者，處 3 年以下有期徒刑。
